【裁判字號】    98,易,538
【裁判日期】    980309
【裁判案由】    傷害等
【裁判全文】
臺灣板橋地方法院刑事判決               98年度易字第538號
聲  請  人  臺灣板橋地方法院檢察署檢察官
被      告  丁○○
                      樓
            丙○○
                      樓
上列被告因傷害等案件，經檢察官聲請簡易判決處刑（97年度偵
字第29068 號），本院認為不宜以簡易判決處刑，改依通常程序
審理，判決如下：
    主  文
本件公訴不受理。
    理  由
一、原聲請簡易判決處刑意旨略以：被告丁○○、丙○○之母親
    乙○○所經營之宏年紙器有限公司（下稱宏年公司）係告訴
    人甲○○之代工廠，告訴人於民國97年6 月26日18時許，因
    乙○○代工遲未交貨，至宏年公司位於臺北縣泰山鄉○○○
    路49之5 號之工廠找乙○○催交貨品，雙方因而發生口角爭
    執，被告丁○○見狀心生不滿，即基於傷害之犯意，徒手毆
    打告訴人，致告訴人受有頭部外傷併臉部挫擦傷、頭皮挫傷
    之傷害；又被告丁○○與丙○○見告訴人仍欲留置於上址工
    廠繼續與乙○○理論，復基於毀損之犯意聯絡，徒手敲打並
    以腳踢踹告訴人所有之車牌DE-4242 號自用小客車，致該車
    之引擎蓋、右後葉、車後箱等零件均毀損而不堪使用，足生
    損害於告訴人，告訴人見狀隨即駕車離去。因認被告丁○○
    涉有刑法第277 條第1 項之傷害罪嫌；被告丁○○、丙○○
    涉犯刑法第354 條之毀損罪嫌等語。
二、按告訴乃論之罪，告訴人於第一審辯論終結前得撤回其告訴
    ，又告訴經撤回者，應諭知不受理之判決，並得不經言詞辯
    論為之，刑事訴訟法第238 條第1 項、第303 條第3 款、第
    307 條分別定有明文。
三、查本件告訴人甲○○告訴被告丁○○、丙○○傷害及毀損案
    件，聲請簡易判決處刑書認被告丁○○係觸犯刑法第277 條
    第1 項之傷害罪；被告丁○○、丙○○係觸犯刑法第354 條
    之毀損罪，依同法第287 條前段及第357 條之規定，須告訴
    乃論。茲據告訴人與被告於98年3 月4 日在本院調解成立，
    告訴人具狀撤回告訴，有聲請撤回刑事告訴狀、調解筆錄各
    1 份在卷可稽，揆諸首開說明，本院爰不經言詞辯論，逕為
    諭知不受理之判決。
據上論斷，應依刑事訴訟法第452 條、第303 條第3 款、第307
條，判決如主文。
中    華    民    國    98    年    3     月    9     日
                  刑事第二十一庭  審判長法  官  侯志融
                                        法  官  陳正偉
                                        法  官  廖欣儀
上列正本證明與原本無異。
如不服本判決，應於判決送達後10日內敘明上訴理由，向本院提
出上訴狀 (應附繕本) ，上訴於臺灣高等法院。其未敘述上訴理
由者，應於上訴期間屆滿後20日內向本院補提理由書「切勿逕送
上級法院」。
                                        書記官  楊雅芳
中    華    民    國    98    年    3     月    9     日


司法院資訊處製作；財團法人民間司法改革基金會備份。
